# US GAAP下的福利费口径是否与PRC一致？

提问人：ccj2012 时间：2017-02-15 15:29:03
请教，US GAAP下福利费的范围与PRC下是否有差异，比如班车费、商业保险费等等在US GAAP会放在福利费科目下核算吗？

回答人：chenyiwei
US GAAP和IFRS都不会规定到如此细节的程度，具体核算要求请参考该企业所属集团的会计核算手册，以集团的统一口径为准。